nb: Dekkgrepsvurdering (UTQG): A; AA; B; C; Annet
ko: 타이어 접지력 등급(UTQG): A; AA; B; C; 기타
nl: Band tractieclassificatie (UTQG): A; AA; B; C; Overige
fi: Renkaan pitoluokitus (UTQG): A; AA; B; C; Muu
pt-BR: Pneu classificação de tração (UTQG): A; AA; B; C; Outros
hu: Gumiabroncs tapadási besorolása (UTQG): A; AA; B; C; Egyéb
th: ค่าการยึดเกาะของยาง (UTQG): A; AA; B; C; อื่นๆ
sv: Däckens väggreppsklassificering (UTQG): A; AA; B; C; Övrigt
sl-SI: Ocena oprijema pnevmatike (UTQG): A; AA; B; C; Drugo
bg-BG: Сцепление на гумата (UTQG): A; AA; B; C; Друго
ja: タイヤトラクション評価 (UTQG): A; AA; B; C; その他
hr-HR: Ocjena prianjanja guma (UTQG): A; AA; B; C; Ostalo
tr: Lastik çekiş derecesi (UTQG): A; AA; B; C; Diğer
en: Tire traction rating (UTQG): A; AA; B; C; Other
sk-SK: Hodnotenie trakcie pneumatík (UTQG): A; AA; B; C; Iné
pt-PT: Classificação de aderência dos pneus (UTQG): A; AA; B; C; Outro
ru: Рейтинг сцепления шины (UTQG): A; AA; B; C; Другое
zh-TW: 輪胎牽引力評級 (UTQG): A; AA; B; C; 其他
fr: Indice d’adhérence du pneu (UTQG): A; AA; B; C; Autre
vi: Chỉ số độ bám đường của lốp (UTQG): A; AA; B; C; Khác
el: Αξιολόγηση πρόσφυσης ελαστικών (UTQG): A; AA; B; C; Άλλο
it: Indice di trazione degli pneumatici (UTQG): A; AA; B; C; Altro
es: Índice de tracción de los neumáticos (UTQG): A; AA; B; C; Otro
da: Dæktraktionsvurdering (UTQG): A; AA; B; C; Andet
lt-LT: Padangos sukibimo įvertinimas (UTQG): A; AA; B; C; Kita
cs: Trakční index pneumatik (UTQG): A; AA; B; C; Jiné
pl: Ocena przyczepności opon (UTQG): A; AA; B; C; Inne
de: Traktionsklasse des Reifens (UTQG): A; AA; B; C; Sonstige
ro-RO: Indice de tracțiune a anvelopei (UTQG): A; AA; B; C; Altele
zh-CN: 轮胎牵引力等级 (UTQG): A; AA; B; C; 其他